臺灣新北地方法院刑事判決
111年度審訴字第1195號
公  訴  人  臺灣新北地方檢察署檢察官
被      告  陳耀瑄



選任辯護人  鄭智元律師
上列被告因偽造文書等案件，經檢察官提起公訴（111年度偵字
第24766號），被告於本院準備程序中就被訴事實為有罪之陳述
，經本院合議庭裁定由受命法官獨任進行簡式審判程序，判決如
下:
    主  文
陳耀瑄共同犯行使偽造準私文書罪，處有期徒刑參月，如易科罰
金，以新臺幣壹仟元折算壹日。緩刑貳年。
    事  實
一、陳耀瑄與真實姓名年籍不詳、綽號「阿智」（下稱「阿智」
    ）之成年人共同意圖為自己不法之所有，基於行使偽造準私
    文書及詐欺得利之犯意聯絡，先由「阿智」於不詳時、地取
    得程慕淘所持有上海商業儲蓄銀行信用卡（卡號401*060*00
    10****號，完整號碼詳卷；下稱程慕淘上海商銀信用卡）之
    卡號、有效日期及交易授權碼等信用卡資料後提供與陳耀瑄
    ，再由陳耀瑄於如附表各編號所示之時間，在其斯時位於新
    北市○○區○○街00號2樓之租屋處內，以手機登入「APPLE.COM
    /BILL」特約商店網站平台，於該特約商店網站之信用卡付
    款系統輸入程慕淘上海商銀信用卡卡號、有效日期及交易授
    權碼等信用卡資料，接續冒用程慕淘名義，表示其同意以程
    慕淘上海商銀信用卡支付如附表各編號所示金額之10筆消費
    ，共計新臺幣（下同）7,140元，以取得上開特約商店網站
    所提供之遊戲點數之利益，而偽造不實之線上刷卡消費之電
    磁紀錄後，以網路授權付款之方式，將上開線上消費訂單之
    電磁紀錄準私文書傳輸至上開特約商店網站而行使之，致上
    開特約商店網站陷於錯誤，誤認係程慕淘本人所消費，遂同
    意提供陳耀瑄如附表各編號所示金額之遊戲點數，並儲值至
    遊戲帳號內，陳耀瑄、「阿智」即以此方式共同詐得如附表
    各編號所示金額遊戲點數之財產上不法利益，足以生損害於
    程慕淘、上開網路商店平台交易管理及上海商業儲蓄銀行對
    於信用卡消費管理之正確性。
二、案經程慕淘訴由臺中市政府警察局第六分局報告臺灣新北地
    方檢察署檢察官偵查起訴。
    理  由
壹、程序方面：
    本件被告陳耀瑄所犯係死刑、無期徒刑、最輕本刑為3年以
    上有期徒刑以外之罪，其於準備程序中就被訴事實為有罪之
    陳述，經法官告知簡式審判程序之旨，並聽取公訴人及被告
    、辯護人之意見後，依刑事訴訟法第273條之1第1項規定，
    由本院合議庭裁定由受命法官獨任進行簡式審判程序，且依
    刑事訴訟法第273條之2及第159條第2項規定，不適用傳聞法
    則有關限制證據能力之相關規定，合先敘明。
貳、實體方面：
一、上揭犯罪事實，業據被告陳耀瑄於本院準備程序及審理時均
    坦承不諱，核與證人即告訴人程慕淘於警詢時之證述相符，
    並有信用卡持卡人聲明書、信用卡綁定帳號紀錄、信用卡刷
    卡與網路IP位址資料、是方電訊股份有限公司網路IP位址申
    請客戶資料回函、監控中心大大寬頻股份有限公司網路IP位
    址申請客戶資料回函、wi-fi機裝設地點照片在卷可稽（見
    偵查卷第17至22、24至26頁），足認被告之自白與事實相符
    ，洵堪採為認定事實之依據。本案事證明確，被告犯行，堪
    以認定，應依法論科。
二、論罪科刑：
　㈠按錄音、錄影或電磁紀錄，藉機器或電腦之處理所顯示之聲
    音、影像或符號，足以為表示其用意之證明者，以文書論，
    刑法第220條第2項定有明文。而所謂電磁紀錄，係指以電子
    、磁性或其他無法以人之知覺直接認識之方式所製成之紀錄
    ，而供電腦處理之用者而言。又以網路線上刷卡之方式消費
    購買商品及服務，係以電腦及相類設備連結網際網路輸入信
    用卡持卡人姓名、卡號、有效期限、授權碼等電磁紀錄，用
    以表徵持卡人同意或授權透過網路購買商品、服務及以信用
    卡支付價款之意思，而偽造不實之線上刷卡消費之電磁紀錄
    ，依刑法第220條第2項之規定，自應以文書論。是核被告所
    為，係犯刑法第216條、第220條第2項、第210條之行使偽造
    準私文書罪及同法第339條第2項之詐欺得利罪。　
　㈡被告與「阿智」就上開犯行間，有犯意聯絡及行為分擔，皆
    為共同正犯。
　㈢被告偽造準私文書後復持以行使，其偽造準私文書之低度行
    為，應為行使偽造準私文書之高度行為所吸收，均不另論罪
    。
　㈣又被告如附表所示多次刷卡消費詐得遊戲點數之行為，係於
    密接之時間、地點，多次以告訴人之同一張信用卡，冒用告
    訴人名義，以相同方式在同一特約商店進行盜刷之行為，顯
    係出於單一犯意，在相連及密切接近之時間內實施，侵害同
    一法益，各行為之獨立性極為薄弱，依一般社會健全觀念，
    在時間差距上，難以強行分開，應視為數個舉動之接續施行
    ，為接續犯。又被告以一行為同時觸犯行使偽造準私文書罪
    及詐欺得利罪，為想像競合犯，應依刑法第55條之規定，從
    一重之行使偽造準私文書罪處斷。
　㈤爰審酌被告正值青年，不思以正當途徑獲取所需，貪圖己利
    而盜刷他人信用卡施詐而獲取財產上之不法利益，造成告訴
    人財物之損失，復足以生損害於特約商店對於交易管理及金
    融機構對於信用卡資料管理之正確性，欠缺尊重他人財產權
    之守法觀念，亦有害於交易秩序安全之維護，惟念其犯後尚
    能坦承犯行，且於本院審理時已如數賠償告訴人遭盜刷之金
    額完畢，有郵政跨行匯款申請書及本院公務電話紀錄表附卷
    可參，犯後態度尚可，再兼衡其前無犯罪紀錄，有臺灣高等
    法院被告前案紀錄表在卷可佐，素行尚佳，及其犯罪之動機
    、目的、手段，於本院審理時自陳目前就讀大一夜間部、白
    天在科技公司上班、須扶養父母之生活狀況等一切情狀，量
    處如主文所示之刑，並諭知如易科罰金之折算標準，以資懲
    儆。
　㈥再查，被告前未曾因故意犯罪受有期徒刑以上刑之宣告，此
    有臺灣高等法院被告前案紀錄表在卷可佐，因一時貪圖私利
    ，致罹刑典，事後已坦承犯行，並賠償告訴人完畢，已如前
    述，堪認被告經此偵審程序及罪刑之宣告，當知所警惕，而
    無再犯之虞，為使被告能有效回歸社會，重新掌握人生，本
    院認前開所宣告之刑，以暫不執行為適當，併予宣告緩刑2
    年，以啟自新。
三、沒收：
  ㈠按犯罪所得，屬於犯罪行為人者，沒收之；前二項之沒收，
    於全部或一部不能沒收或不宜執行沒收時，追徵其價額；宣
    告前二條之沒收或追徵，有過苛之虞、欠缺刑法上之重要性
    、犯罪所得價值低微，或為維持受宣告人生活條件之必要者
    ，得不宣告或酌減之，刑法第38條之1第1項前段、第3項、
    第38條之2第2項分別定有明文。
  ㈡經查，被告詐得之不法利益共計7,140元，屬犯罪所得，且未
    經扣案，然被告於本院審理時，已匯款7,140元至告訴人指
    定之帳戶而賠償告訴人完畢，此有郵政跨行匯款申請書及本
    院公務電話紀錄表在卷可稽，是被告既已賠償，應已達到沒
    收制度剝奪被告犯罪所得之立法目的，如另沒收被告上揭犯
    罪所得，將使被告承受過度之不利益，顯屬過苛，爰依刑法
    第38條之2第2項之規定不予宣告沒收或追徵。
據上論斷，應依刑事訴訟法第273條之1第1項、第299條第1項前
段，刑法第28條、第216條、第210條、第220條第2項、第339條
第2項、第55條、第41條第1項前段、第74條第1項第1款，刑法施
行法第1條之1第1項，判決如主文。
本案經檢察官姜長志提起公訴，經檢察官高智美到庭執行職務。
中　　華　　民　　國　　111 　年　　12　　月　　21　　日
                  刑事第二十五庭  法  官      曾淑娟
上列正本證明與原本無異。
如不服本判決，應於判決送達後20日內敘明上訴理由，向本院提
出上訴狀（應附繕本），上訴於臺灣高等法院。其未敘述上訴理
由者，應於上訴期間屆滿後20日內向本院補提理由書「切勿逕送
上級法院」。
                                  書記官       王若安
中　　華　　民　　國　　111 　年　　12　　月　　22　　日
附錄本案論罪科刑法條全文：
中華民國刑法第210條
偽造、變造私文書，足以生損害於公眾或他人者，處5年以下有
期徒刑。
　
中華民國刑法第216條
行使第211條至第215條之文書者，依偽造、變造文書或登載不實
事項或使登載不實事項之規定處斷。
　
中華民國刑法第220條
在紙上或物品上之文字、符號、圖畫、照像，依習慣或特約，足
以為表示其用意之證明者，關於本章及本章以外各罪，以文書論
。
錄音、錄影或電磁紀錄，藉機器或電腦之處理所顯示之聲音、影
像或符號，足以為表示其用意之證明者，亦同。
　
中華民國刑法第339條
意圖為自己或第三人不法之所有，以詐術使人將本人或第三人之
物交付者，處5年以下有期徒刑、拘役或科或併科50萬元以下罰
金。
以前項方法得財產上不法之利益或使第三人得之者，亦同。
前二項之未遂犯罰之。　

附表:
編號 時間 金額（新臺幣）  1  110年8月7日 170  2 110年8月7日 370  3 110年8月7日 490  4 110年8月7日 490  5 110年8月7日 670  6 110年8月7日 990  7 110年8月7日 990  8 110年8月7日 990  9 110年8月8日 990 10 110年8月8日 990